臺灣桃園地方法院交通事件裁定　　　　　　　　　　九十二年度交聲字第四七號
　　異　議　人
　　即受處分人　甲○○
　　處分機關　交通部公路總局新竹區監理所桃園監理站
右列受處分人因違反道路交通管理處罰條例案件，對於交通部公路總局新竹區監理所
桃園監理站中華民國九十二年十一月四日桃監裁字第裁五二—000000000號
違反道路交通管理事件裁決書所為之處分（原處分案號：交通部公路局新竹區監理所
舉發違反道路交通管理事件通知單八九竹監六字第000000000號），聲明異
議，本院裁定如左：
    主  文
異議駁回。
    理  由
一、聲明異議意旨略以：異議人甲○○前於民國九十二年十月二十八日接獲交通部公
    路局新竹區監理所桃園監理站（下稱「桃園監理站」）寄發之違反道路交通事件
    通知單（使用註銷駕照駕車），因本人為九十二年九月二十二日交通違規事件提
    出申訴，不久又收到監理站寄發之紅單，其於九十二年十一月四日至監理所查詢
    ，才知駕駛執照被註銷，因其本身沒有收到通知書，到監理所查詢才知道，監理
    所寄發之通知單，並非本人簽收而是由大樓管理員代收，其前妻早就把房子賣了
    ，根本沒有收到通知單，如何能知已被註銷駕駛執照，異議人不服此一處罰，爰
    具狀聲明異議云云。
二、按汽車駕駛人，有左列情形之一者，處新台幣六千元以上一萬二千元以下罰鍰，
    並當場禁止其駕駛及扣留車輛牌照：六、使用註銷之駕駛執照駕駛小型車，道路
    交通管理處罰條例第二十一條第一項第六款對此定有明文。次按道路交通違規事
    件舉發為書面行政處分，應送達於相對人始發生效力。又依違反道路交通管理事
    件統一裁罰標準及處理細則第五條規定：「處理違反道路交通管理事件，有關文
    書送達之程序，依行政程序法之規定」。而依行政程序法之規定，送達由行政機
    關自行或交由郵政機關送達。由郵政機關送達者，以一般郵遞方式為之。但文書
    內容對人民權利義務有重大影響者，應為掛號。文書交由郵政機關送達者，以郵
    務人員為送達人。送達，於應受送達人之住居所、事務所或營業所為之。於應送
    達處所不獲會晤應受送達人時，得將文書賦與有辨別事理能力之同居人、受雇人
    或應送達處所之接收郵件人員。行政程序法第六十八條第一項、第三項、第四項
    後段、第五項及同法第七十二條第一項、第七十三條第一項規定，就行政機關之
    文書送達程序，分別定有明文。末按汽車駕駛人之姓名、出生年、月、日、住址
    有變更者應填具異動登記書，檢同身分證或戶口名簿，向公路監理機關申請，此
    亦有道路交通安全規則第七十五條第一款規定可參。
三、經查：
  (一)異議人即受處分人甲○○於九十一年三月二日下午六時十分許，駕駛車牌號碼Ｌ
    Ｈ—四０六０號自小客車，在桃園縣中壢市○○○街與福州路口，為警舉發「紅
    線停車（駕離、熄火）」，並當場開立桃園縣警察局九十桃警局交字第Ｄ一Ａ五
    一０二八０號舉發違反道路交通管理事件通知單乙紙，由異議人當場簽名收受，
    嗣因異議人逾期未自動繳納罰鍰，又未在到案期限內至應到案地點說明，經桃園
    監理站於九十二年四月一日以桃監裁五字第五二—Ｄ一Ａ五一０二八０號裁決書
    裁處：「一、罰鍰新台幣（下同）一千二百元整，罰鍰限於九十二年五月一日前
    繳納。二、逾期不繳納罰鍰時之處理：（一）自九十二年五月二日起易處吊扣駕
    駛執照二個月，並限於九十二年五月十六日前繳送執行。（三）九十二年五月十
    六日前未繳送駕駛執照者，自九十二年五月十七日起易處吊銷，並逕行註銷駕駛
    執照。（四）駕駛執照吊（註）銷後，自九十二年五月十七日起一年內不得重新
    考領駕駛執照。」該裁定係以郵政機關送達之方式，於九十二年四月三日送達至
    異議人登記在桃園監理站之戶籍地即桃園縣桃園市○○○街二十七號四樓之二，
    由該送達處所之接收郵件人員即國際大郡巴黎花都社區管理員潘建雄收受乙節，
    業經異議人於本院調查中陳述在卷，並有前開舉發通知書、裁決書及該裁決書之
    中華民國掛號郵件收件回執各乙紙在卷可稽，是異議人確有前開違規事實存在，
    首堪認定。
  (二)異議人雖於九十一年四月二十五日遷入桃園縣平鎮市○○里○○路○段三十九巷
    十一號之現址，固有個人基本資料查詢結果乙紙附卷可參，惟其未曾就前開地址
    變更情形，填具異動登記書，檢同身分證或戶口名簿，向桃園監理站提出申請，
    以變更汽車駕駛人地址乙節，亦據異議人供陳在卷，且有桃園監理站汽車駕駛人
    螢幕列印資料（查詢日期：九十二年十一月十一日）及本院依職權查詢汽車駕駛
    人資料（查詢日期：九十三年三月一日）各乙份在卷足佐，顯見異議人於戶籍遷
    移後未依道路交通安全規則第七十五條第一款規定，就住址變動情形填具異動申
    請書，檢同身分證或戶口名簿，向桃園監理站申請變更地址，桃園監理站於九十
    二年四月一日依異議人留存於監理機關之戶籍地址寄發前開裁決書，經國際大郡
    巴黎花都社區管理員潘建雄收受，未有「查無此人」、「原址遷移不明」等未合
    法送達之情形發生，揆諸前揭法條規定，桃園監理站就該次裁定之送達程序，自
    屬合法送達。
  (三)前揭桃監裁五字第五二—Ｄ一Ａ五一０二八０號裁決書既經合法送達，異議人未
    依處罰主文之規定在期限內繳納罰鍰，經易處吊扣駕駛執照二個月之處分後，復
    未於期限內繳送駕駛執照，桃園監理站即自九十二年五月十七日起逕行註銷期駕
    駛執照，此一處分亦屬合法。
  (四)異議人所持之駕駛執照既經桃園監理站依法逕行註銷，業如前述，其竟於九十二
    年九月二十二日下午四時三十五分許，仍持前開經註銷之駕駛執照駕駛車牌號碼
    二六七六—ＦＱ號自小客車，行經桃園市○○○路與國際路口，因有紅燈左轉之
    違規情形，為警攔停，並當場開立桃園縣警察局桃警局交字第Ｄ一Ａ八九六八三
    七號舉發違反道路交通管理事件通知單，由異議人當場收受，嗣因桃園監理站人
    員發現異議人涉有使用業經註銷之駕駛執照駕車之違規行為，原處分機關即桃園
    監理站遂援引上開道路交通管理處罰條例第二十一條第一項第六款之規定，以桃
    監裁罰字第裁五二—000000000號裁處異議人新臺幣九千元之罰鍰，係
    依法行政，並無違誤之處。
  (五)綜上所述，本件異議為無理由，應予駁回。
據上論斷，應依道路交通管理處罰條例第八十七條第二項，道路交通案件處理辦法第
十九條，裁定如主文。
中      華      民      國      九十三    年      三      月      一    日
                                臺灣桃園地方法院交通法庭
                                    法  官  胡芷瑜
右正本證明與原本無異。
如不服本裁定，應於裁定送達後五日內向本院提出抗告狀。
                                    書記官  劉晨輝
中      華      民      國      九十三    年      三      月      三    日
